臺灣桃園地方法院刑事判決
公　訴　人　臺灣桃園地方法院檢察署檢察官
被　　　告　游騰賢原名游騰皓.
指定辯護人　本院公設辯護人　陳瑞明
上列被告因違反毒品危害防制條例案件，經檢察官提起公訴（99
年度偵字第18662 號），本院判決如下：
    主  文
游騰賢明知為禁藥，而轉讓，累犯，處有期徒刑柒月。其餘被訴
部分無罪。
    事  實
一、游騰賢前曾於民國94年間因違反毒品危害防制條例案件，經
    本院以95年度訴字第355 號判決判處有期徒刑6 月、4 月，
    應執行有期徒刑9 月確定，甫於95年7 月31日易科罰金執行
    完畢，猶不知悔改，明知甲基安非他命為政府公告禁止使用
    之物，係毒品危害防制條例第2 條第2 項第2 款所列之第二
    級毒品，亦係藥事法規定之禁藥，不得轉讓、持有，竟基於
    轉讓禁藥之犯意，於民國99年6 月間底某日，在徐偉倫位於
    桃園縣桃園市○○街197 巷7 號5 樓住處，將其持有之甲基
    安非他命1 包（淨重約0.2 公克），無償轉讓與徐偉倫而供
    其施用。經警循線於99年7 月20日下午2時50 分許，在桃園
    縣桃園市○○街58號查獲游騰賢，並扣得已使用過之海洛因
    注射針筒1 支、分裝袋294 個、自製杓管2 支、愷他命殘渣
    袋1 個。
二、案經桃園縣政府警察局桃園分局報請臺灣桃園地方法院檢察
    署檢察官偵查起訴。
    理  由
甲、證據能力部分：
一、按被告以外之人於偵查中向檢察官所為之陳述，除顯有不可
    信之情況者外，得為證據，刑事訴訟法第159 條之1 第2 項
    定有明文。證人徐偉倫、潘憲成於檢察官偵查中之陳述，查
    無顯不可信之情況，被告及辯護人亦未指出並證明證人徐偉
    倫、潘憲成之證言有何顯不可信之情況，依刑事訴訟法第15
    9 條之1 第2 項規定，上開證人於檢察官訊問時所為之陳述
    ，自有證據能力，且本件審理時已傳喚證人徐偉倫、潘憲成
    到庭使被告及辯護人有行使反對詰問權之機會，故證人徐偉
    倫、潘憲成於檢察官偵查中之陳述，自得為證據。
二、證人徐偉倫、潘憲成警詢中之陳述，無證據能力：按被告以
    外之人於審判外之言詞或書面陳述，除法律有規定者外，不
    得作為證據，刑事訴訟法第159 條第1 項定有明文。查證人
    徐偉倫、潘憲成於警詢時所為之陳述，本質上即屬證人，經
    核不符合刑事訴訟法第159 條之2 、第159 條之3 、第159
    條之5 等規定，應無證據能力。又我國刑事訴訟法基於證據
    裁判主義及證據能力之規定，得以作為認定犯罪事實之依據
    ，以有證據能力之證據為限，惟於審判期日證人所為陳述與
    審判外之陳述相異時，可提出該證人先前所為自我矛盾之陳
    述，用來減低其在審判時證言之證明力，此種作為彈劾證據
    使用之傳聞證據，因非用於認定犯罪事實之基礎，不受傳聞
    法則之拘束。因此，被告以外之人於審判外之言詞或書面陳
    述，雖不得以之直接作為證明犯罪事實存否之證據，但非不
    得以之作為彈劾證據，用來爭執或減損被告、證人或鑑定人
    陳述之證明力（最高法院97年度台上字第1093、1981號判決
    意旨參照）。是證人徐偉倫、潘憲成於警詢中所述，固無證
    據能力，但仍得作為彈劾證據。
乙、認定事實之理由及依據：
壹、有罪部分：
一、查安非他命與甲基安非他命均屬第二級之安非他命類毒品，
    二者雖多為硫酸鹽或鹽酸鹽，可溶於水，為白色、略帶苦味
    之結晶，但使用劑量及致死劑量，仍屬有別，且目前國內發
    現者都為甲基安非他命之鹽酸鹽（參見司法院編印之「法官
    辦理刑事案件參考手冊( 一) 」第282 、292 、293 頁），
    是本件被告及證人所稱安非他命實均係甲基安非他命，先予
    敘明。
二、上揭犯罪事實，業據被告游騰賢於99年9 月6 日檢察官訊問
    時坦承：伊有把自己用剩的甲基安非他命給徐偉倫，量大約
    是0.2 公克，就帶去徐偉倫家等語（見臺灣桃園地方法院檢
    察署99年度偵字第18662 號第175 頁），於99年10月22日本
    院訊問時陳稱：伊給徐偉倫「藥」（指甲基安非他命），當
    時徐偉倫在場，伊拿一點約0.2 公克給徐偉倫，不用錢，免
    費請他的等語（見本院卷第9 頁），於99年11月18日本院審
    理時供承：伊於99年6 月有帶甲基安非他命至徐偉倫家，係
    提供0.2 公克請徐偉倫施用，因為徐偉倫問伊有沒有甲基安
    非他命，伊告訴徐偉倫說只剩一些，所以就帶過去，伊沒有
    向徐偉倫收取代價，伊承認有轉讓甲基安非他命等語（見本
    院卷第64頁背面、第75頁背面、第76頁）不諱，並據證人徐
    偉倫於99年8 月26日檢察官訊問時證稱：被告在99年6 月底
    有把甲基安非他命送到伊住處等語（見臺灣桃園地方法院檢
    察署99年度偵字第18662 號卷第164 頁），並於99年11月18
    日本院審理時證稱：被告係將甲基安非他命拿到伊桃園縣桃
    園市○○街197 巷7 號5 樓住處，分多少量給伊，伊記不清
    楚等語明確（見本院卷第64頁），則被告上開自白核與證人
    徐偉倫上開證述內容一致。再佐以證人潘憲成於99年8 月26
    日檢察官訊問時陳稱：伊在99年6 月底那次去徐偉倫家前，
    在徐偉倫家附近巷口，看到徐偉倫跟游騰賢在講話，伊跟游
    騰賢點個頭就先去徐偉倫家，後來徐偉倫上來便有拿毒品等
    語（見臺灣桃園地方法院檢察署99年度偵字第1866 2號卷第
    164 頁至第165 頁）；於99年11月18日本院審理時證稱：99
    年6 月間，伊下班後先到徐偉倫住處，由徐偉倫去拿毒品，
    在巷口看到徐偉倫和游騰賢在講話，雖天色已暗，但是應是
    游騰賢，徐偉倫叫伊先上去他家，徐偉倫上來後，有拿一包
    毒品上來，係伊跟徐偉倫分，拿到毒品後，伊有問徐偉倫，
    徐偉倫說是跟太子拿的，伊之前就有看過綽號太子的被告等
    語（見本院卷第66頁背面至第67頁背面）；於100 年1 月20
    日本院審理時證稱：99年6 月底該次，伊在徐偉倫住處外，
    有看到徐偉倫跟一個人講話，徐偉倫將鑰匙交給伊，要伊先
    上去，後來伊就至徐偉倫房間內等，沒多久徐偉倫就拿毒品
    進來房間給伊等語（見本院卷第120 頁背面、第12 1頁）。
    證人潘憲成上開所供（即於99年6 月底時，見被告於徐偉倫
    位於桃園縣桃園市○○街197 巷7 號5 樓之住處附近出現，
    且徐偉倫隨即取得甲基安非他命1 包），亦與被告、證人徐
    偉倫所述情節並無扞格之處，足認被告、證人徐偉倫上開所
    述當非虛妄，堪認被告於99年6 月底，在桃園縣桃園市○○
    街197 巷7 號5 樓確有轉讓甲基安非他命予證人徐偉倫。至
    證人徐偉倫雖於本院審理時改稱：伊和游騰賢、潘憲成係集
    資購買毒品云云（見本院卷第62頁背面），然此部分陳述已
    與證人潘憲成所述情節全然不符，參諸證人徐偉倫其後復稱
    ：游騰賢沒有和伊一起買過毒品，伊之前那樣說係因為當下
    不知道如何幫游騰賢才可解決問題云云（見本院卷第123 頁
    背面），顯見證人徐偉倫所稱與被告合資購買毒品云云，為
    迴護被告之詞，自難採信。
三、至公訴人認被告於99年6 月底交付毒品予證人徐偉倫係構成
    販賣第二級毒品罪嫌云云，惟按毒品危害防制條例第4 條各
    項，明定有關販賣各級毒品之處罰規定；同法第8 條各項，
    亦定有轉讓各級毒品之處罰規定，是販賣與轉讓毒品之犯行
    ，固有時均為雙方之有償之對價行為。但所謂販賣行為者，
    須以營利之意思而購入或賣出，方足構成，倘於有償讓與他
    人之初，係基於營利之意思，並已著手實施，而因故無法高
    於購入原價出售，最後不得不以原價或低於原價讓與他人時
    ，仍屬販賣行為，苟始終無營利之意思，縱以原價或低於原
    價有償讓與他人，即難謂為販賣行為，僅得以轉讓行為論處
    ，此有最高法院94年度台上字第5317號判決足資參照。證人
    潘憲成雖於檢察官訊問時、本院審理時，均陳稱伊有交付新
    臺幣（下同）800 元與證人徐偉倫，並和證人徐偉倫合資購
    買甲基安非他命等語（見99年度偵字第18662 號卷第199 頁
    、本院卷第66頁背面），然證人潘憲成並未見聞徐偉倫交付
    金錢與游騰賢，僅透過徐偉倫得知該毒品係向綽號「太子」
    之人即被告拿取，是觀之證人潘憲成之證述，尚無法得知徐
    偉倫有將買賣甲基安非他命之價金交付與被告。再查，證人
    徐偉倫於檢察官訊問時證稱：6 月底該次伊係和潘憲成各出
    1,000 元云云（見臺灣桃園地方法院檢察署99年度偵字第18
    662 號卷第164 頁），於本院審理時又稱：伊共集資了2,00
    0 元到3,000 元云云（見本院卷第62頁背面），而證人潘憲
    成卻於99年7 月6 日偵查時陳稱：6 月該次徐偉倫有貼100
    、200 元，因伊錢會不夠，有時只有800 元云云（見99年度
    偵字第18662 號卷第199 頁），則證人徐偉倫究係向證人潘
    憲成收取多少金錢用以購買毒品，已屬不明，且其自被告處
    收受毒品時，是否確有交付金錢與被告，亦屬有疑，且就如
    何買賣甲基安非他命之細節，如：雙方如何聯繫買賣數量、
    如何約定地點、購買之數量為何、是否一手交錢一手交貨等
    情節，證人徐偉倫均語焉不詳。參諸證人徐偉倫於99年11月
    18日本院審理時先稱：伊係和被告合資購買毒品云云（見本
    院卷第62頁背面），其後又改稱：游騰賢沒有和伊一起購買
    毒品云云（見本院卷第123 頁背面），則證人徐偉倫於偵查
    時就其購買毒品之情節已證述不明，業如前述，其於本院審
    理時又反覆其詞，則證人徐偉倫有無交付被告買賣甲基安非
    他命之價金，更屬有疑，復查無其他相關證據證明證人徐偉
    倫有交付金錢予游騰賢作為買賣甲基安非他命之對價，另亦
    無相關之監聽譯文或證人之證詞可資佐證證人徐偉倫確有交
    付買賣毒品之價金予被告，縱證人潘憲成有交付金錢予徐偉
    倫，亦難遽以推論被告確有收受價金，並獲得利益。故本件
    檢察官提出之證據，僅能證明被告有轉讓甲基安非他命予證
    人徐偉倫，並無法證明被告於交付毒品之際，有收受代價，
    故本件僅能認定被告有轉讓甲基安非他命之犯行，尚難逕以
    販賣毒品罪相繩。
四、綜上，被告於99年6 月底轉讓甲基安非他命與證人徐偉倫之
    事證明確，被告犯行堪以認定，應依法論科。
五、論罪科刑：
  (一)按甲基安非他命業經行政院衛生署75年7 月11日衛署藥字第
    597627號公告禁止使用，屬藥事法規定之禁藥，亦同時屬毒
    品危害防制條例第2 條第2 項第2 款所定之第二級毒品，依
    法不得轉讓。又按藥事法第83條第1 項係於93年4 月21日修
    正公布，於同年月23日施行，為毒品危害防制條例之後法，
    且藥事法第83條第1 項之法定刑為7 年以下有期徒刑，得併
    科新臺幣5 百萬元以下罰金，與毒品危害防制條例第8 條第
    2 項之法定刑為6 月以上5 年以下有期徒刑，得併科新臺幣
    70萬元以下罰金相較，自以藥事法第83條第1 項之法定刑為
    重，參以毒品之範圍尚包括影響精神物質與其製品，而藥事
    之管理，亦非僅止於藥品之管理，毒品危害防制條例與藥事
    法二者，並無必然之特別法與普通法關係。故除有轉讓之第
    二級毒品達毒品危害防制條例第8 條第6 項之一定數量，經
    依法加重後之法定刑較藥事法第83條第1 項之法定刑為重之
    情形外，因藥事法第83條第1 項為後法，且為重法，應優先
    適用藥事法處罰（最高法院96年度台上字第3582號判決意旨
    參照）。又毒品危害防制條例第8 條第6 項規定，轉讓毒品
    達一定數量者，加重其刑至2 分之1 ，其標準由行政院定之
    。依行政院於93年1 月7 日發布之「轉讓持有毒品加重其刑
    之數量標準」第2 條規定：「轉讓、持有毒品達一定數量者
    ，加重其刑至二分之一，其標準如下：…二、第二級毒品：
    淨重10公克以上。…」。本件並無證據證明被告轉讓甲基安
    非他命已逾淨重10公克，本件並無法定加重事由，依法條競
    合關係，應適用較重之後法論以藥事法第83條第1 項之轉讓
    禁藥罪。
  (二)核被告所為，係犯藥事法第83條第1 項之轉讓禁藥罪。公訴
    人認被告係犯毒品危害防制條例第4 條第2 項之販賣第二級
    毒品罪，如所前述，尚有未洽，惟因基本犯罪事實相同，本
    院自得依法變更檢察官所引應適用法條。又按持有甲基安非
    他命之行為與轉讓行為同為實質上一罪之階段行為，高度之
    轉讓行為既已依藥事法加以處罰，依法律適用完整性之法理
    ，其低度之持有甲基安非他命行為，自不能再行割裂適用毒
    品危害防制條例加以處罰（最高法院82年度台上字第4076號
    、第6613號判決意旨參照），而藥事法對於持有禁藥之行為
    未設有處罰規定，故就被告持有甲基安非他命之低度行為，
    不另予處罰，附此敘明。
  (三)被告前有如事實欄所載犯罪科刑及執行完畢之紀錄，有臺灣
    高等法院被告全國前案紀錄表1 份在卷可稽，其於有期徒刑
    執行完畢5 年以內，故意再犯本件有期徒刑以上之罪，為累
    犯，應依刑法第47條第1 項加重其刑。
  (四)另有關被告轉讓甲基非他命部分，既已因法規競合之關係，
    優先適用藥事法第83條第1 項之規定論罪，已如前述，基於
    法律適用一致性，除有特別規定外，不得割裂適用。又藥事
    法並無轉讓毒品者，於偵查及審判中自白應減輕其刑之特別
    規定，自無割裂適用毒品危害防制條例第17條第2 項減輕其
    刑之餘地（最高法院99年度台上字第6586號、99年度台上字
    第4426號、99年度台上字第1534號、99年度台上字第1367號
    、99年度台上字第630 號判決意旨、臺灣高等法院暨所屬法
    院98年法律座談會刑事類提案第16號審查意見及研討結果意
    旨參照），附此敘明。
  (五)爰審酌被告除本身施用毒品，戕害自己身心外，竟恣意轉讓
    甲基安非他命予他人，並審酌其犯罪之動機，犯後坦承轉讓
    甲基安非他命，及其轉讓之甲基安非他命數量非多等一切情
    狀，量處如主文所示之刑。
  (六)按依法應沒收之物，除法律有特別規定者外，以與本件犯罪
    有直接關係者，始得於本件諭知沒收（最高法院97年度台上
    字第1486號判決意旨參照），查扣案之已使用過海洛因注射
    針筒1 支、分裝袋294 個、自製杓管2 支、愷他命殘渣袋1
    個，均無證據證明與本案有關，爰均不宣告沒收。至吸食用
    罄之甲基安非他命，既已滅失，自無庸再予以宣告沒收銷燬
    。
貳、不另為無罪諭知部分：
一、公訴意旨另以：被告於99年6 月底之某日，在桃園縣桃園市
    ○○街197 巷7 號附近，以2,000 元之價格販賣甲基安非他
    命1 包予潘憲成云云，因認被告亦涉犯毒品危害防制條例第
    4 條第2 項販賣第二級毒品罪嫌云云。
二、訊據被告堅決否認有公訴人所指上開犯行，辯稱：伊沒有販
    賣甲基安非他命予潘憲成等語，公訴人認被告涉有上開犯行
    ，無非係以證人徐偉倫、潘憲成之證述為主要論據。證人潘
    憲成於100 年1 月20日本院審理時證稱：99年6 月底該次，
    伊在徐偉倫住處外，有看到徐偉倫跟一個人講話，徐偉倫將
    鑰匙交給伊，要伊先進屋，後來伊就至徐偉倫房間內等，沒
    多久徐偉倫就拿毒品進來房間給伊等語（見本院卷第120 頁
    背面、第121 頁），從上揭證詞可知，被告交付甲基安非他
    命與徐偉倫時，證人潘憲成並未在場見聞，而證人潘憲成又
    係自徐偉倫處取得甲基安非他命，且該甲基安非他命自何處
    取得，潘憲成亦均係聽聞徐偉倫所轉述，縱被告有經本院論
    罪科刑之上開轉讓甲基安非他命之事實，然被告既僅將甲基
    安非他命直接交付予徐偉倫，亦無證據足以證明被告知悉確
    知其交付予徐偉倫之甲基安非他命亦係供潘憲成施用，且證
    人徐偉倫自始均未證稱其有告知被告其取得之甲基安非他命
    係供其與潘憲成共同施用，是尚難僅以潘憲成上開證述內容
    ，即逕認被告有販賣甲基安非他命與潘憲成之犯意及事實。
    況查，被告交付甲基安非他命與徐偉倫部分，無法證明其有
    營利之意圖，且依證人徐偉倫所證，僅能證明被告轉讓甲基
    安非他命之犯行，業如前述，則證人潘憲成又輾轉自徐偉倫
    處取得甲基安非他命，更無從認定被告公訴人所指販賣甲基
    安非他命與潘憲成之犯行。此外，復查無其他積極證據足認
    被告有何此部分之犯行，惟起訴意旨認此部分與前揭經本院
    論罪科刑之部分有實質上一罪關係，爰不另為無罪之諭知。
參、無罪部分：
一、公訴意旨略以：被告明知甲基安非他命為毒品危害防制條例
    第2 條第2 項所明定之第二級毒品，依法不得販賣，詎基於
    販賣第二級毒品之犯意，於99年4 月初某日之下午某時，在
    桃園縣桃園市○○街197 巷7 號5 樓，以新臺幣（下同）2,
    000 元之價格販賣甲基安非他命1 包予徐偉倫及潘憲成。因
    認被告涉犯毒品危害防制條例第4 條第2 項販賣第二級毒品
    罪嫌云云。
二、按犯罪事實應依證據認定之，無證據不得認定犯罪事實；次
    按不能證明被告犯罪，應諭知無罪之判決，刑事訴訟法第15
    4 條第2 項、第301 條第1 項分別定有明文。又刑事訴訟法
    上所謂認定犯罪事實之證據，係指足以認定被告確有犯罪行
    為之積極證據而言，如未能發現有相當證據或證據不足以證
    明，自不能以推測或擬制之方法以為裁判基礎，而認定不利
    於被告之事實，需依積極證據，苟積極證據不足為不利被告
    之認定時，即應為有利於被告之認定，更不必有何有利之證
    據；所謂「積極證據足以為不利被告事實之認定」，係指據
    為訴訟上證明之全盤證據資料，在客觀上已達於通常一般之
    人均不致於有所懷疑、而得確信被告確曾犯罪之程度；若未
    達到此一程度，而有合理之懷疑存在時，即無從為有罪之確
    信。而訴訟上所得之全盤證據資料，固不以直接證據為限，
    間接證據亦應包含在內，惟採用間接證據時，必其所成立之
    證據，在直接關係上，雖僅足以證明他項事實，而由此他項
    事實，本於事理之作用足以證明待證事實者，方為合法，若
    憑空之推想，並非得採為證據資料之間接證據，最高法院29
    年上字第3105號、40年台上字第89號、30年上字第816 號及
    32年上字第67號、76年台上字第4986號判例均分別明揭斯旨
    ，足資參酌。又犯施用毒品罪者，供出毒品來源，因而破獲
    者，得減輕其刑，此觀之毒品危害防制條例第17條所定意旨
    自明。故為防範其為圖減輕刑責而就毒品來源為不實之陳述
    ，自須以補強證據擔保施用毒品者供述之真實性，始得作為
    判斷之依據。又所謂之補強證據，雖不以證明全部犯罪事實
    為必要，惟仍須因補強證據與該施用毒品者之供述相互利用
    ，足以使其關於毒品來源之對象及原因所陳述之事實獲得確
    信者，始足以當之（最高法院96年度台上字第6842號判決意
    旨參照）。
三、訊據被告堅決否認有販賣第二級毒品甲基安非他命犯行，辯
    稱：伊沒有在公訴人所指上揭時、地，販賣甲基安非他命予
    證人徐偉倫、潘憲成等語。公訴人認被告涉有上開販賣第二
    級毒品之犯行，無非係以證人徐偉倫、潘憲成之證述、尿液
    檢驗報告、扣案之已使用過海洛因注射針筒1 支、分裝袋29
    4 個、自製杓管2 支、愷他命殘渣袋1 個為主要論據。經查
    ：
  (一)證人徐偉倫於99年7 月6 日警詢時先證稱：伊與游騰賢第一
    次交易甲基安非他命，係在99年4 月初在桃園縣桃園市○○
    街197 巷7 號「附近」云云（見99年度偵字第18662 號卷第
    20頁背面），於同次警詢時又隨即改稱：伊與游騰賢第一次
    交易係在98年底，第四次交易方係在桃園縣桃園市○○街19
    7 巷7 號5 樓「家中」云云（見99年度偵字第18662 號卷第
    21頁），則證人徐偉倫於警詢之第一時間內，就交易之地點
    即前後證述不一，顯屬可疑；且其於99年8 月26日偵查時復
    稱：伊係在99年4 月5 日左右和游騰賢聯絡要買甲基安非他
    命，伊忘記被告係將甲基安非他命送到伊住處或住處附近云
    云（見臺灣桃園地方法院檢察署99年度偵字第18662 號卷第
    16 4頁）；於99年11月18日本院審理時復證稱：係游騰賢將
    甲基安非他命拿至伊位於桃園縣桃園市○○街197 巷7 號5
    樓「住處」云云（見本院卷第64頁），從上揭證詞可知，證
    人徐偉倫就其與被告於99年4 月初買賣甲基安非他命之地點
    ，於警詢之第一時間所述即前後矛盾，其後之證述又反覆其
    詞，且交易地點究係在徐偉倫位於桃園縣桃園市○○街197
    巷7 號5 樓之「住處」交易，或係在上址之附近交易，更屬
    不明。又證人徐偉倫於警詢時證稱：伊和潘憲成係合資2,00
    0 元云云（見99年度偵字第18662 號卷第21頁）；於本院98
    年11月18日審理時復稱：伊係集資2,000 元到3,00 0元購買
    甲基安非他命云云（見本院卷第63頁背面），是證人徐偉倫
    就其於99年4 月初購買甲基安非他命之金額為何，其證述亦
    非全然相符；另就買賣之甲基安非他命數量、包數，證人徐
    偉倫於警詢、偵查時均未就此為證述，而證人徐偉倫於本院
    審理時證稱：一包甲基安非他命數量大約1 克，價格約2,00
    0 元到2,500 元，但半包就要2,000 元云云（見本院卷第12
    3 頁），然就99年4 月初所購買之甲基安非他命數量究係其
    所述之「半包」或「一包」，證人徐偉倫均隻字未提。再查
    ，就證人徐偉倫所稱與被告聯繫方式，先稱：伊都係使用00
    00000000之行動電話向游騰賢聯絡買甲基安非他命，伊通常
    打游騰賢0000000000號行動電話，有時也會打游騰賢所使用
    開頭是0912、0981的行動電話云云（見99年度偵字第18662
    號卷第164 頁），然證人徐偉倫使用之行動電話0000000000
    號通話紀錄中，於99年4 月初均無與被告使用行動電話0000
    000000號之通話紀錄，亦無其與行動電話門號開頭為0912、
    0981之門號通話紀錄（見99年度偵字第1866 2號卷第112 頁
    至第116 頁），則證人徐偉倫上開所述，顯與事實不符，而
    證人徐偉倫經檢察官告知電話紀錄不符後，復改稱：伊還有
    使用0954開頭的電話，但是伊忘記號碼，游騰賢也有使用另
    外2 支電話，但號碼伊也忘記了等語（見臺灣桃園地方法院
    檢察署99年度偵字第18662 號卷第274 頁），則證人徐偉倫
    就其平日使用之電話號碼竟稱記憶不清，已甚為可疑，其所
    述以電話聯繫之購買方式亦與通聯紀錄不符，證人徐偉倫所
    述顯有重大之瑕疵，難以採信。
  (二)再查，證人潘憲成就99年4 月初向被告購買甲基安非他命之
    時間，其於99年8 月26日檢察官訊問時證稱：4 月那次游騰
    賢有到徐偉倫家，時間大概是「下午」云云（見99年度偵字
    第18662 號卷第164 頁）；於99年11月18日本院審理時復改
    稱：99年4 月那次係「晚上」購買毒品云云（見本院卷第66
    頁），則證人潘憲成就購買毒品之時間究係「下午」或「晚
    上」，前後所述已有矛盾。另證人潘憲成就買賣毒品之地點
    ，其於99年8 月26日檢察官訊問時證稱：4 月那次被告有到
    徐偉倫家，游騰賢還有進住處坐一下云云（見99年度偵字第
    18662 號卷第164 頁），惟於本院審理時復證稱：99年4 月
    初那次，只有伊在徐偉倫住處，係由徐偉倫出去別的地方拿
    毒品云云（見本院卷第65頁），則毒品交易之地點，究係於
    徐偉倫位於桃園縣桃園市○○街197 巷7 號5 樓之住處內，
    或係徐偉倫離開住處至他處拿取甲基安非他命，證人潘憲成
    前後所述亦不一致。又證人潘憲成於99年7 月6 日偵查時證
    稱：99年4 月，伊拿錢請徐偉倫幫伊拿毒品，當時是買「1
    包」云云（見99年度偵字第18662 號卷第199 頁），於本院
    99年11月20日審理時復稱：99年4 月該次徐偉倫買回來的甲
    基安非他命用夾鍊袋裝著，分裝成「兩包」云云（見本院卷
    第119 頁背面），是證人潘憲成就其與徐偉倫購得的毒品包
    數為何，證述不明，且其就購買毒品之交易細節等證述前後
    亦有多處瑕疵，業如前述，是尚難逕採為不利被告之認定。
  (三)再查，證人徐偉倫於99年8 月26日檢察官訊問時證稱：伊和
    潘憲成一起向游騰賢買甲基安非他命時，潘憲成和伊都在一
    起，所以潘憲成有看到游騰賢云云（見99年度偵字第18662
    號卷第164 頁），然證人潘憲成於99年11月18日本院審理時
    卻證稱：伊4 月初和徐偉倫購買甲基安非他命時，係由徐偉
    倫去拿毒品，伊只有在徐偉倫家裡等云云（見本院卷第65頁
    ），則證人徐偉倫所述之「購買甲基安非他命時，證人潘憲
    成均在場」，與證人潘憲成所述之「係徐偉倫自行去拿毒品
    」明顯不同；且就99年4 月初購買甲基安非他命時，徐偉倫
    與潘憲成究係購得多少包數、如何分配部分，證人徐偉倫於
    99年11月18日本院審理時證稱：當天係拿到甲基安非他命後
    ，由伊、潘憲成、游騰賢三人分配云云（見本院卷第64頁背
    面），然證人潘憲成卻稱：徐偉倫買回來的甲基安非他命已
    經分裝成兩包云云（見本院卷第119 頁背面），是99年4 月
    初究係徐偉倫購得一整包甲基安非他命後，再由其與潘憲成
    等人現場分配，或係甲基安非他命購得時已分配成2 包，證
    人徐偉倫與潘憲成之證述亦有矛盾。則依上揭所述，證人徐
    偉倫、潘憲成之證述互核不符，參諸證人徐偉倫、潘憲成所
    供毒品來源，本即有可能因而獲邀減輕其刑之寬典，而證人
    徐偉倫、潘憲成上開所證已有前述瑕疵，且無補強證據擔保
    其供述之真實性，自不得採為不利被告認定之證據。
  (五)又證人徐偉倫、潘憲成於99年7 月6 日為警採尿送驗結果，
    安非他命、甲基安非他命均呈陽性反應，惟安非他命經口服
    投與後，約百分之70於20小時內自尿中排出，約百分之90於
    96小時內自尿中排出，最長可能不會超過4 日，有行政院衛
    生署藥物食品檢驗局81藥檢壹字第001156號函可憑，故證人
    徐偉倫上開尿液檢驗報告，充其量僅能證明證人徐偉倫、潘
    憲成於案發採尿回溯96小時內某時有施用安非他命類毒品之
    行為，而得佐證被告有前揭經本院論罪科行犯行，是無從佐
    證被告有公訴人所指上開販賣甲基安非他命犯行。
  (六)扣案之已使用過海洛因注射針筒1 支、分裝袋294 個、自製
    杓管2 支、愷他命殘渣袋1 個等物，與公訴意旨所指被告轉
    讓甲基安非他命之構成要件事實並無關聯性，且扣案分裝袋
    等物，僅係一般供施用該毒品之用，而被告本身亦染有施用
    毒品惡習，則被告為自己施用而持有扣案分裝袋，自有相當
    可能，是扣案物均不足證明被告有公訴人此部分所指販賣甲
    基安非他命予證人徐偉倫、潘憲成之行為。
四、按檢察官就被告犯罪事實，應負舉證責任，並指出證明之方
    法，刑事訴訟法第161 條第1 項定有明文。因此，檢察官對
    於起訴之犯罪事實，應負提出證據及說服之實質舉證責任。
    倘其所提出之證據，不足為被告有罪之積極證明，或其闡明
    之證明方法，無從說服法官以形成被告有罪之心證，基於無
    罪推定之原則，自應為被告無罪判決之諭知，有最高法院92
    年台上字第128 號判例意旨可參。綜上，本件公訴人所舉前
    開事證，均尚未達於通常一般之人均不致有所懷疑，得確信
    其為真實之程度，而有合理性懷疑之存在，本院無從形成有
    罪之確信，此外，復查無其他確切之積極證據足以證明被告
    有公訴人所指此部分販賣第二級毒品犯行，是被告此部分之
    犯罪應屬不能證明，即應為被告無罪之諭知。
據上論斷，應依刑事訴訟法第299 條第1 項前段、第300 條、第
301 條第1 項，藥事法第83條第1 項，刑法第11條前段、第47條
第1 項，判決如主文。
本案經檢察官呂理銘到庭執行職務。
中    華    民    國  100     年    2     月    10    日
                         刑事第七庭審判長法  官  鄭吉雄
                                         法  官  蔡羽玄
                                         法  官  廣于霙
以上正本證明與原本無異。
如不服本判決應於收受判決後10日內向本院提出上訴書狀，並應
敘述具體理由。其未敘述上訴理由者，應於上訴期間屆滿後20日
內向本院補提理由書( 均須按他造當事人之人數附繕本) 「切勿
逕送上級法院」。
                                         書記官  劉寶霞
中    華    民    國  100     年    2     月    21    日
附錄法條：
藥事法第83條第1 項
明知為偽藥或禁藥，而販賣、供應、調劑、運送、寄藏、牙保、
轉讓或意圖販賣而陳列者，處7 年以下有期徒刑，得併科新臺幣
5 百萬元以下罰金。